臺灣臺南地方法院交通事件裁定　　　　 94年度交聲字第326號
移送機關　交通部公路總局嘉義區監理所麻豆監理站
受處分人
即異議人　甲○○
上列受處分人因違反道路交通管理處罰條例案件，對於交通部公
路總局嘉義區監理所麻豆監理站民國九十四年六月二十七日所為
之裁決處分（處分案號：麻監裁罰字第裁七五－Ｚ000000
00號）聲明異議，本院裁定如下：
    主  文
異議駁回。
    理  由
一、聲明異議意旨略以：受處分人即異議人甲○○固於民國九十
    四年二月十一日，有駕駛車牌號碼ＵＥ－一六二三號自用小
    貨車，行經國道三號高速公路北向三四○公里入口匝道處時
    ，違反「高乘載管制」之違規行為。然當日高速公路匝道口
    附近並無高乘載管制之標示，警察亦未在該匝道入口前對異
    議人攔檢或勸導，竟於異議人駛入高速公路匝道口五公尺處
    攔檢，亦不許異議人下匝道。從而，異議人不服原裁處，而
    提起本件異議。
二、按汽車行駛於高速公路或設站管制之道路，而不遵管制之規
    定者，處汽車駕駛人新臺幣三千元以上六千元以下罰鍰，並
    予記違規點數一點，道路交通管理處罰條例第三十三條第一
    項及第六十三條第一項第一款分別定有明文。按為維護高速
    公路交通安全與暢通，高速公路管理機關或內政部警政署國
    道公路警察局於必要時，得發布命令，指定時段於高速公路
　　特定匝道或路段之車道、路肩，禁止、限制或開放車輛通行
    。前項禁止、限制或開放事項得包括車輛、乘載人數、裝載
    貨物，高速公路交通管制規則第十七條第三項及第四項亦規
    定甚明。
三、經查：
  (一)本件受處分人即異議人甲○○於九十四年二月十一日上午
      十時十三分許，駕駛車牌號碼ＵＥ－一六二三號自用小貨
      車，行經國道三號高速公路北向三四○公里入口匝道處時
      ，有違反「高乘載管制」之違規行為，經員警上前盤查並
      告知異議人違規行為而當場掣單舉發等情，業據異議人供
      承無訛，並有內政部警政署國道公路警察局公警局交字第
      Ｚ00000000號舉發違反道路交通管理事件通知單
      一紙附卷可稽。又國道高速公路主管機關即臺灣區○道○
      ○○路局於九十四年一月二十七日發佈「94年春節連續假
      期高速公路交通疏導措施」新聞稿，於各新聞媒體刊登宣
      導：九十四年一月十一、十二日上午十時至下午四時，管
      制國道三號九如交流道至大溪交流道（含系統交流道）各
      交流道北上入口匝道，只允許大客車、計程車及乘載三人
      以上小客車駛入，其他車輛（包括大、小貨車）一律禁止
      進入，並於各入口匝道處明顯豎立禁制標誌等節，亦經內
      政部警政署國道公路警察局第八警察隊於九十四年六月二
      日以公警八交訴字第○九四○八七○九四四號函文記載明
      確。是異議人於前述時、地駕駛前開自用小貨車，有行駛
      於高速公路，違反高乘載管制之情事，堪以認定。
  (二)證人即執行勤務舉發本違規事件之員警王永利、警員蕭煥
      霖於本院均具結證稱：「異議人違反高乘載管制之時間為
      九十四年二月十一日十時十三分許，因當時係春節期間，
      故實施高乘載管制措施，並禁止駕駛自用小貨車行駛於高
      速公路，又該管制措施在平面道路係由當地的分局派員勸
      導管制，由國道警察局在匝道進入高速公路的加速道附近
      取締盤查。本件異議人於當日駕駛自用小貨車進入高速公
      路，故遭攔阻並依法開單舉發。當時在平面道路進入匝道
      口附近，有設置告示牌載明高乘載管制的內容及時段，同
      時當地分局的員警也應該有在平面道路匝道口處勸導」等
      語（見本院九十四年七月二十日訊問筆錄）。經核上開證
      人所述與前揭內政部警政署國道公路警察局第八警察隊函
      文關於九十四年春節期間實施高乘載管制之記載相符，又
      其等與異議人並不相識，素無怨隙，且其係依法執行公務
      之執勤警員，於執行公務時，即受行政懲處責任之監督，
      到庭具結作證更以刑罰擔保其真實性，故二人應無甘冒行
      政懲處及刑法偽證罪責任而恣意誣攀之理，是證人王永利
      、蕭煥霖前開證詞應堪憑信。異議人辯稱：當日高速公路
      匝道口並沒有標示高乘載管制，且警察亦未在進入高速公
      路匝道前之路口攔檢、勸導云云，難以憑信。
  (三)按春節年假期間，交通部因慮及返鄉車潮眾多、高速公路
      負荷量有限，為維護高速公路交通安全與暢通，而於特定
      時段，在高速公路特定路段，實施高乘載管制措施，並於
      事前即以媒體傳播工具告知民眾該管制措施之時段、路段
      及內容，亦於實施路段交流道入口樹立告示牌，以提醒民
      眾注意，並在特定時段之高速公路特定路段，實施高乘載
      管制措施，已行之數年，凡稍有社會經驗之人均已知悉。
      況臺灣區○道○○○路局早已於九十四年一月二十七日發
      佈九十四年春節年假期間高速公路交通疏導措施之相關新
      聞稿，並於各新聞媒體刊登宣導等節，前已述及，異議人
      辯稱其不知高速公路有實施高乘載管制，誠難採信。
  (四)另縱如異議人所辯，當日員警並未在匝道下攔檢勸導之情
      為真，惟轄區○○○○○道路進入匝道口處勸導民眾改道
      行駛，提醒民眾注意該高乘載管制措施，係屬勸導性質，
      員警是否為該勸導措施，並無礙於上述高乘載管制規定之
      效力。從而，異議人執上述理由欲解免其違規之責任，即
      屬無據，自無可採。綜上各節，異議人有於前述時、地，
      行駛於高速公路之道路，而不遵高乘載管制規定之違規行
      為，應堪認定。
四、綜上所述，本件受處分人即異議人甲○○於前述時、地，駕
    駛前開自用小貨車行駛於高速公路，違反高乘載管制措施而
    不遵管制規定之事實，既可認定，則移送機關即交通部公路
    總局嘉義區監理所麻豆監理站據此引用前開道路交通管理處
    罰條例第三十三條第一項及第六十三條第一項第一款等規定
    ，裁處異議人罰鍰新臺幣三千元，並記違規點數一點，於法
    並無不當。從而，本件異議人之異議為無理由，應予駁回。
五、據上論斷，應依道路交通案件處理辦法第十九條，裁定如主
    文。
中　　華　　民　　國　　94　　年　　12　　月　　1 　　日
　　　　　　　　　　　　　　　交通法庭法　官　莊玉熙
以上正本證明與原本無異
如不服本裁定應於送達後5日內向本院提出抗告狀
            　　　　　　　　　　　　　書記官　劉鴻瑛
中　　華　　民　　國　　94　　年　　12　　月　　2　　日
